【裁判字號】    99,台上,7834
【裁判日期】    991216
【裁判案由】    違反毒品危害防制條例
【裁判全文】
最高法院刑事判決            九十九年度台上字第七八三四號
上  訴  人  楊東憲
上列上訴人因違反毒品危害防制條例案件，不服台灣高等法院台
中分院中華民國九十九年十月五日第二審判決（九十九年度上訴
字第一三五八號，起訴案號：台灣台中地方法院檢察署九十九年
度偵字第二五一九、二九八四、三五四七號），提起上訴，本院
判決如下：
    主  文
上訴駁回。
    理  由
按刑事訴訟法第三百七十七條規定，上訴於第三審法院，非以判
決違背法令為理由，不得為之。是提起第三審上訴，應以原判決
違背法令為理由，係屬法定要件。如果上訴理由書狀並未依據卷
內訴訟資料，具體指摘原判決不適用何種法則或如何適用不當，
或所指摘原判決違法情事，顯與法律規定得為第三審上訴理由之
違法情形，不相適合時，均應認其上訴為違背法律上之程式，予
以駁回。本件原審經審理結果，認上訴人楊東憲幫助運輸管制物
品即第一級毒品海洛因進口等犯行，罪證明確，因而維持第一審
依想像競合犯等規定，論上訴人以幫助運輸毒品罪，處有期徒刑
四年二月之判決，駁回檢察官在第二審之上訴。已詳敘調查、取
捨證據之結果及憑以認定犯罪事實之心證理由。上訴意旨略稱：
原審判決以：(一)、伊於警詢時即告知警方有關販運毒品集團成員
王琨琪之特徵、出入場所、行動電話等全部資料，盡告知能事，
且伊並非職司犯罪偵查之人員，如何能得知王琨琪已被警方鎖定
，是其應已供出毒品來源而查獲王琨琪，原審未減輕或免除其刑
，有判決不適用法則之違法。(二)、檢察官起訴及提起第二審上訴
之意旨雖指：伊係以自己犯罪之意思，共同實行運輸第一級毒品
之行為；然伊係見林峻賢經濟困窘，而介紹其運輸毒品及教授其
如何夾帶毒品，本身並未參與犯罪構成要件之行為，亦未從中獲
利，主觀上係基於幫助他人犯罪之意思，公訴及檢察官之第二審
上訴意旨與事實不合等語。惟按：(一)、毒品危害防制條例第十七
條第一項之減輕或免除其刑，係以供出毒品來源，因而查獲其他
正犯或共犯為要件。原判決依證人張耀升（即承辦警員）於原審
證稱：警方實施本件通訊監察近兩年，很早即掌控運毒集團情資
，王琨琪原即在該集團組織內，上訴人提供之資料，警方早已掌
握等語（見原審卷第一四一頁以下），及台灣台中地方法院檢察
署亦先後函覆：並未因上訴人供述之任何資料而查獲上手等情，
有該署九十九年四月十五日及同年八月六日中檢輝讓九九偵二五
一九字第Ｏ三Ｏ八九二號、中檢輝讓九九偵三五四七字第一一Ｏ
二一九號函可稽（見第一審卷第九十七頁、原審卷第七十八頁）
，憑以認定本件並無因上訴人供出毒品來源而查獲王琨琪等其他
正犯或共犯之情事，另敘明上訴人雖於警詢供出王琨琪使用之行
動電話，惟此僅能印證與警方所掌握之情資相符，仍不能謂係供
出來源並因而查獲，自不得依毒品危害防制條例第十七條第一項
之規定減輕其刑等旨。核無上訴意旨所指判決不適用法則之情形
，不得資為上訴第三審之適法理由。(二)、原審並未依檢察官起訴
及其第二審上訴之意旨，論上訴人以共同正犯，上訴意旨未依卷
內訴訟資料而為指摘，尤非合法之第三審上訴理由。經核上訴意
旨係置原判決之明白論斷於不顧，仍持已為原判決指駁之陳詞，
再為事實上之爭執，並任意指摘原判決違法，難認已符合首揭法
定之第三審上訴要件，其上訴違背法律上之程式，應予駁回。
據上論結，應依刑事訴訟法第三百九十五條前段，判決如主文。
中    華    民    國  九十九  年   十二   月   十六   日
                      最高法院刑事第八庭
                          審判長法官  邵  燕  玲  
                                法官  李  伯  道  
                                法官  孫  增  同  
                                法官  李  嘉  興  
                                法官  葉  麗  霞  
本件正本證明與原本無異
                                      書  記  官  
中    華    民    國  九十九  年   十二   月  二十一  日 
                                                    Ｍ

司法院資訊處製作；財團法人民間司法改革基金會備份。
